【裁判字號】    95,抗,10
【裁判日期】    950118
【裁判案由】    本票裁定
【裁判全文】
臺灣高雄地方法院民事裁定                95年度抗字第10號
抗  告  人  乙○○
相  對  人  誠泰商業銀行股份有限公司
法定代理人  甲○○
抗告人因與相對人間本票強制執行事件，對於中華民國94年12月
9 日臺灣高雄地方法院94年度票字第29165 號裁定提起抗告，本
院裁定如下：
    主    文
抗告駁回。
抗告程序費用新台幣壹仟元由抗告人負擔。
    理    由
一、按執票人向本票發票人行使追索權時，得聲請法院裁定後強
    制執行，票據法第123 條定有明文。又本票執票人依票據法
    第123 條規定，聲請法院裁定許可對發票人強制執行，係屬
    非訟事件，此項聲請之裁定及抗告法院之裁定，僅依非訟事
    件程序，以審查強制執行許可與否，並無確定實體上法律關
    係存否之效力，如發票人就票據債務之存否有爭執時，應由
    發票人提起確認之訴以資解決，最高法院著有57年台抗字第
    76號判例可資參照。
二、抗告意旨略以：相對人雖執有抗告人所簽發之本票，惟抗告
    人實際上僅遲延半個月未遵期繳交貸款，並非如相對人所言
    已欠繳1.5 個月之貸款，況且相對人未再對抗告人為催告或
    通知，即逕為本件強制執行之聲請，實過於嚴苛，爰提起抗
    告等語。
三、經查，相對人主張其執有抗告人簽發如原裁定主文所示之本
    票1 紙，載明免除作成拒絕證書，惟屆期提示皆不獲付款，
    乃依票據法第123 條規定，聲請本院民事庭裁定准予強制執
    行等情，有本票影本1 紙可證；因本票准許強制執行之裁定
    ，係屬非訟事件裁定，為裁定之法院僅就本票為形式上之審
    查，無從審酌屬於實體上法律關係之事由，抗告法院就本票
    裁定強制執行事件，亦應僅就形式審查，不得審酌抗告人關
    於實體事項之抗辯事由，已如前述；而經本院依形式上審核
    相對人執以聲請裁定強制執行之本票，並無不應予准許之情
    形，是原裁定依前開規定予以准許，尚無不合。本件依抗告
    意旨所述，抗告人既不否認系爭本票為伊所簽發，然主張逾
    期僅半月，非1.5 個月，又相對人即逕為本件強制執行之聲
    請，實屬過苛等語，核屬債權金額為何之實體事項爭執，依
    上開判例意旨，本院即無審查之權限，應由抗告人另行起訴
    ，以資解決。從而，抗告人提起抗告為無理由，應予駁回。
四、依修正後非訟事件法第46條、第21條第2 項、第24條第1 項
    ，民事訴訟法第495 條之1 第1 項、第449 條第1 項、第78
    條，裁定如主文。
中    華    民    國    95    年    1     月    18    日
                     民事第一庭 審判長 法  官  沈建興
                                       法  官  林玉心
                                       法  官  洪珮婷
以上正本證明與原本無異。
本裁定不得再抗告。
中    華    民    國    95    年    1     月    18    日
                                       書記官  鍾淑美


司法院資訊處製作；財團法人民間司法改革基金會備份。
